【裁判字號】    91,訴,656
【裁判日期】    920211
【裁判案由】    毒品危害防制條例
【裁判全文】
臺灣基隆地方法院刑事判決                          九十一年度訴字第六五六號
    公  訴  人  臺灣基隆地方法院檢察署檢察官
    被      告  乙○○  男  五.
    選任辯護人  楊思勤律師
                詹振寧律師
    被      告  丙○○  男  三.
    指定辯護人  本院公設辯護人甲○○
右列被告因違反毒品危害防制條例等案件，經檢察官提起公訴（九十一年度偵字第三
０一四號），本院判決如左：
    主  文
乙○○共同意圖販賣而持有第二級毒品，累犯，處有期徒刑伍年陸月，扣案第二級毒
品安非他命驗餘淨重壹玖肆參點陸零壹柒公克沒收銷燬之。
丙○○共同意圖販賣而持有第二級毒品，處有期徒刑伍年，扣案第二級毒品安非他命
驗餘淨重壹玖肆參點陸零壹柒公克沒收銷燬之。
    事  實
一、乙○○前於民國（下同）九十年間，因違反毒品危害防制條例案件，經法院於九
    十年四月九日判處有期徒刑六月確定，並於九十一年四月二十二日易科罰金執行
    完畢。猶不知悔改，與其弟丙○○，明知安非他命業經八十七年五月二十日公布
    施行之毒品危害防制條例列為第二級毒品管制，原本欲供己施用而向姓名、年籍
    不詳、綽號「阿美」之女子，以每公斤新台幣（下同）二十八萬元之代價購入第
    二級毒品安非他命約二公斤，嗣因數量甚多超逾其個人之吸用量，遂變更犯意，
    與丙○○共同欲將購入之安非他命轉售不特定之他人圖利，自該時起意圖販賣而
    持有前揭安非他命，並將之藏放在丙○○所騎乘車牌號碼ＷＫＫ─一五一號機車
    置物箱內。嗣於九十一年八月十一日上午十時三十分許，在台北縣瑞芳鎮○○路
    一巷長興宮前，為埋伏之憲兵隊查獲，當場在丙○○所駕駛之前開機車置物箱內
    查獲第二級毒品安非他命驗餘淨重壹玖肆參點陸零壹柒公克。
二、案經基隆市憲兵隊報請臺灣基隆地方法院檢察署檢察官偵查起訴。
    理  由
一、訊據被告乙○○、丙○○固坦承於右揭時、地為憲兵隊查獲第二級毒品安非他命
    之事實不諱，惟均矢口否認有何意圖販賣而持有右揭安非他命之犯行，被告乙○
    ○辯稱：前開安非他命係伊所有供自己施用，因本身施用量大，加上大量購買較
    便宜，遂一次向人購買二公斤，查獲當天是友人要到宜蘭去玩，經過基隆，想向
    伊借點安非他命提神，並非販賣云云；被告丙○○辯稱：查獲當天是被告乙○○
    以電話要伊騎機車至長興宮，伊不知機車置物箱內有毒品安非他命，伊一到達現
    場憲兵隊就衝出來抓伊，安非他命是被憲兵搜出來的云云。經查：
（一）被告等持有之顆粒二袋，經送憲兵司令部刑事鑑識中心鑑驗結果，確含有甲基
      安非他命成份，而送驗顆粒淨重一九四四．六六五四克，取樣一．０六克，餘
      一九四三．六０一七克之事實，有該中心鑑驗通知書一份在卷可憑。
（二）被告乙○○係在基隆市○○路，以五十六萬元，向綽號「阿美」之不詳姓名年
      籍之女子購入右揭安非他命之事實，業據被告於憲兵隊初訊時、檢察官第一次
      偵訊時供述明確（見九十一年八月十一日憲兵隊詢問筆錄、檢察官訊問筆錄）
      。嗣於本院審理時先改口稱：「是八月十日向綽號「阿德」買的，當天本來只
      是要買一兩因為沒有秤，當天賭博玩牌九用安非他命當籌碼，我就贏了二公斤
      安非他命回來」，後又改稱：我是五十萬元跟阿德在基隆市東和大樓電動玩具
      店裡面買的（見本院九十一年十二月十七日訊問筆錄、九十二年一月二十一日
      審判筆錄）。惟案重初供，被告甫為憲兵隊查獲時、及檢察官第一次偵訊時之
      記憶猶新，應以被告於憲兵隊及檢察官第一次偵訊時所陳較為可採。
（三）證人即基隆市憲兵隊少校警務分隊長戊○○於偵查中證稱：本件係因查獲毒品
      案件，依嫌犯指出，九十一年八月十一日上午九時許，會有一人開墨綠色車子
      在八堵交流道，進行二公斤毒品交易，伊即埋伏在交流道附近發現該車隨即跟
      監，至長興宮前，乙○○停車，丙○○騎機車過來，乙○○下車與他交談後，
      丙○○就騎車離開，不久丙○○返回上址，他神色很緊張，丙○○就打開機車
      置物箱，提了一袋沈重物品，伊覺得時機成熟，就出示證件，丙○○就將東西
      放回置物箱，並騎機車朝伊衝過來，因他車速很快，伊就對空鳴槍，他就騎車
      逃跑，伊一面追他，一面開槍，而將他逮捕，伊帶他回現場時，乙○○已被逮
      捕等語（詳偵查卷第五十七頁背面、第五十八頁），於本院審理時證稱：依線
      報，八月十一日，在八堵交流道交易二公斤的安非他命，後來發現被告乙○○
之外貌及所駕車輛，與線報形容的相符，就開始跟監，一直跟到長興宮，看到
      乙○○在打電話，然後就看到丙○○騎機車東張西望，來講一下話就走了，不
      久，又騎機車過來也是東張西望，行跡可疑，丙○○到達長興宮後與被告乙○
      ○交談，並打開機車置物箱拿了一包塑膠袋，我們就出示證件表明身分，丙○
      ○就把塑膠袋放回去，坐上機車往外衝，差一點撞到其他同事等語（詳本院九
      十一年十二月十七日訊問筆錄），證人即桃園縣憲兵隊少校丁○○於本院審理
      時證稱：線報是稱ＴＯＹＯＴＡ墨綠色車子，男生頭髮白白的戴眼鏡，我們在
      八堵交流道佈線，發現被告乙○○所駕車輛型號、顏色及被告外型特徵符合，
      就開始跟監，被告乙○○從八堵到瑞芳本來只要十分鐘之車程，但被告一直繞
      路檢查看有無人跟監，最後開到長興宮，我們在外埋伏，就看到丙○○騎機車
      過來，在長興宮外的上坡觀望，舉止違常，有下車往長興宮看，不到三、四秒
      ，就騎車離去，不久又回來，我們即負責拘捕丙○○等語（詳本院九十一年十
      二月十七日訊問筆錄）。又被告二人係兄弟關係，均有毒品前科，亦均有使用
      該機車，且扣案之第二級毒品安非他命，數量更高達一千九百多公克，將近二
      公斤，顯非為自行吸用而持有，被告乙○○亦自承，其花費新台幣五十餘萬元
      購得，衡情被告乙○○亦不可能任由辯稱不知情之被告丙○○騎著放置數十萬
      元價值之毒品在馬路上行駛，僅係為給朋友提神一下使用，而被告丙○○若不
      知情，何以騎機車往返二次，並且神色慌張？且在憲兵隊出示證件後，騎乘機
      車逃跑並欲衝撞憲兵隊人員？而查獲之安非他命驗後淨重多達一九四三．六０
      一七克，數量已超越一般人正常吸用量，是除部分供自己施用外，並於持有中
      另行起意意圖販賣營利而伺機出售，應甚灼然。被告等所辯要屬事後畏罪卸責
      之詞，不足採信。被告等罪證明確，犯行堪以認定。
二、按安非他命為第二級毒品，毒品危害防制條例第二條第二項第二款之規定甚明，
    核被告等所為，均係犯毒品危害防制條例第五條第二項意圖販賣而持有第二級毒
    品罪。其等持有安非他命之低度行為，應為意圖販賣之高度行為所吸收，不另論
    罪。又被告二人間，有犯意聯絡及行為分擔，為共同正犯。查被告乙○○有如犯
    罪事實欄所載之論罪科刑執行情形，有台灣高等法院檢察署刑案紀錄簡覆表一份
    附卷足憑，其於受有期徒刑之執行完畢後，五年內再犯本件有期徒刑以上之刑之
    罪，為累犯，依刑法第四十七條之規定加重其刑。爰審酌被告二人違反禁令，意
    圖營利販賣成癮性藥物與他人，造成社會之危害，查獲毒品數量甚鉅，暨其犯罪
    動機、目的、手段、犯罪後否認之態度等一切情狀，分別量處如主文所示之刑，
    並定其應執行之刑。扣案之安非他命（驗餘淨重一九四三‧六０一七公克）為第
    二級毒品，應依法宣告沒收銷燬之。
據上論斷，應依刑事訴訟法第二百九十九條第一項前段，毒品危害防制條例第五條第
二項、第十八條第一項前段，刑法第十一條前段、第二十八條、第四十七條，判決如
主文。
本案經檢察官李辛茹到庭執行職務。
中      華      民      國      九十二      年    二    月      十一    日
                            臺灣基隆地方法院刑事第三庭
                                  法  官    齊      潔
右正本證明與原本無異。
對於本件判決如有不服，應於收受送達後十日內，向本院提出上訴書狀，上訴於臺灣
高等法院，並按他造當事人之人數附具繕本。
                                  書記官    郭  廷  耀
中      華      民      國      九十二      年二    月      十三    日
附錄論罪法條
毒品危害防制條例第五條第二項：
二、意圖販賣而持有第二級毒品者，處五年以上有期徒刑，得併科新臺幣五百萬元以
    下罰金。


司法院資訊處製作；財團法人民間司法改革基金會備份。
